臺灣雲林地方法院協商程序宣示判決筆錄
　　　　　　　　　　　　　　100年度訴字第645、768、771號
公　訴　人　臺灣雲林地方法院檢察署檢察官
被　　　告　留勇
指定辯護人　本院公設辯護人　許俊雄
上列被告因違反毒品危害防制條例案件，經檢察官提起公訴（
100年度撤緩毒偵第71號、99年度毒偵字第1343號、100年度毒偵
字第927號），並聲請法院改依協商程序而為判決，本院認為適
當，同意由受命法官獨任進行協商判決程序，於中華民國100年
11月28日下午3 時45分在本院第五法庭宣示判決，以代判決書，
出席職員如下：
　　法　官　王子榮
　　書記官　陳俊偉
　　通　譯　曾雅慧
法官起立朗讀判決主文、犯罪事實要旨、處罰條文並告知上訴限
制、期間及提出上訴狀之法院，且諭知記載其內容：
一、主文：
    留勇施用第一級毒品，累犯，處有期徒刑捌月，扣案之海洛
    因殘渣袋貳個及注射針筒壹支沒收之。又施用第一級毒品，
    累犯，處有期徒刑捌月。又施用第一級毒品，累犯，處有期
    徒刑捌月，扣案之第一級毒品海洛因貳包（驗餘淨重零點參
    玖零捌公克）沒收銷燬之。應執行有期徒刑壹年陸月。扣案
    之海洛因殘渣袋貳個及注射針筒壹支，沒收之；扣案之第一
    級毒品海洛因貳包（驗餘淨重合計零點參玖零捌公克）沒收
    銷燬之。
二、犯罪事實要旨：
  (一)留勇前於民國88年間，因施用毒品案件，經送觀察勒戒後，
    因無繼續施用傾向，由臺灣雲林地方法院檢察署檢察官於88
    年6月1日以88年度偵字第2745號案件為不起訴處分確定。復
    於90年間，因施用毒品案件，經送強制戒治，於92年3 月11
    日執行完畢；且經本院以90年度訴字第322 號、92年度訴字
    第142 號判決處有期徒刑9 月、1 年確定，2 案接續執行，
    於93年6 月16日假釋出監，嗣經撤銷假釋執行殘刑，於94年
    7 月1 日執行完畢。詎仍未戒除毒癮，復基於施用第1 級毒
    品海洛因之犯意，於98年10月18日下午1 時許，在雲林縣台
    西鄉○○村○○○道路，以針筒注射方式施用海洛因1 次。
    嗣於同年月18日13時30分許，在雲林縣臺西鄉○○村○○○
    道路為警查獲，並扣得海洛因殘渣袋2 個及注射針筒1 支（
    共扣得2 支，其中1 支係留勇所有），經採集其尿液送驗，
    呈現嗎啡陽性反應。（100 年度訴字第645 號）
  (二)留勇前於民國88年間，因施用毒品案件，經送觀察、勒戒後
    ，因無繼續施用傾向，並由臺灣雲林地方法院檢察署檢察官
    以88年度偵字第2745號案件為不起訴處分確定。復於90年間
    ，因施用毒品案件，經送強制戒治，於92年3月11日執行完
    畢；且經本院以90年度訴字第322號及92年度訴字第142號判
    決各判處有期徒刑9月、1年確定，2案接續執行，於93年6月
    16 日假釋出監，嗣經撤銷假釋執行殘刑，於94年7月1日執
    行完畢。又於95、96年間，因施用毒品及竊盜等案件，經本
    院以95年度易字第384號、95年度訴字第821號、96年度訴字
    第628號、96年度訴字第811號等判決，各判處有期徒刑8月
    、1 年6 月、8 月及1 年3 月確定，經接續執行，於98年9
    月18日假釋出監並交付保護管束，於99年1 月27日假釋期滿
    未經撤銷，以已執行完畢論。詎仍未戒除毒癮，復基於施用
    第1 級毒品海洛因之犯意，於99年8 月16日上午10時許，在
    雲林縣元長鄉○○○道路，以針筒注射之方式，施用海洛因
    1 次。嗣因其為受保護管束人，於同年月19日為臺灣雲林地
    方法院檢察署採尿人員採集其尿液送驗後，呈嗎啡陽性反應
    。（100年度訴字第768號）
  (三)留勇前於民國88年間，因施用毒品案件，經送觀察、勒戒後
    ，因無繼續施用傾向，並由臺灣雲林地方法院檢察署檢察官
    以88年度偵字第2745號案件為不起訴處分確定。復於90年間
    ，因施用毒品案件，經送強制戒治，於92年3月11日執行完
    畢；且經本院以90年度訴字第322號及92年度訴字第142號判
    決各判處有期徒刑9月、1年確定，2案接續執行，於93年6月
    16 日假釋出監，嗣經撤銷假釋執行殘刑，於94年7月1日執
    行完畢。又於95、96年間，因施用毒品及竊盜等案件，經本
    院以95年度易字第384號、95年度訴字第821號、96年度訴字
    第628號、96年度訴字第811號等判決，各判處有期徒刑8月
    、1 年6月、8月及1年3月確定，經接續執行，於98年9月18
    日假釋出監並交付保護管束，於99年1月27日假釋期滿未經
    撤銷，以已執行完畢論。詎仍未戒除毒癮，復基於施用第1
    級毒品海洛因之犯意，於100 年6 月22日下午5 時許，在雲
    林縣元長鄉○○村○○路大排，以針筒注射方式施用海洛因
    1 次。嗣於100 年6 月22日19時，在雲林縣元長鄉○○村○
    ○路大排為警查獲，並扣得海洛因2 包（驗餘淨重合計為
    0.3908公克），且經採集其尿液送驗後，呈嗎啡陽性反應。
    （100年度訴字第771號）
三、處罰條文：
    毒品危害防制條例第10條第1 項、第18條第1 項前段，刑法
    第11條、第47條第1 項、第51條第5 款、第9 款、第38條第
    1 項第2 款。
四、協商判決原則上不得上訴。但有刑事訴訟法第 455條之 4第
     1項第 1款「於本訊問程序終結前，被告撤銷協商合意或檢
    察官撤回協商聲請者」；第 2款「被告協商之意思非出於自
    由意志者」；第 4款「被告所犯之罪非第455條之2第 1項所
    得以協商判決者」；第 6款「被告有其他較重之裁判上一罪
    之犯罪事實者」；第 7款「法院認應諭知免刑或免訴、不受
    理者」等情形之一，或協商判決違反同條第 2項「法院應於
    協商合意範圍內為判決；法院為協商判決所科之刑，以宣告
    緩刑、二年以下有期徒刑、拘役或罰金為限」等規定者（以
    上均簡稱但書情形），不在此限（即有但書情形，依法仍得
    上訴）。
五、本件如有上述但書情形，且不服本判決時，得自收受判決送
    達之日起10日內，向本院提出上訴狀（須附繕本），上訴於
    第二審法院。
六、依據刑事訴訟法第455條之9之規定，作成本宣示判決筆錄，
    以代判決書。
中    華    民    國     100   年   11    月    28    日
                  臺灣雲林地方法院刑事第七庭
                              書記官  陳俊偉
                              法  官  王子榮
以上正本證明與原本無異。
                              書記官  陳俊偉
中    華    民    國   100    年    11    月    28    日